【裁判字號】    98,交聲,1316
【裁判日期】    981118
【裁判案由】    違反道路交通管理處罰條例聲明異議
【裁判全文】
臺灣桃園地方法院刑事裁定        98年度交聲字第1316號
原處分機關  交通部公路總局新竹區監理所桃園監理站
異  議  人
即受處分人  甲○○
                      3號
上列受處分人因違反道路交通管理處罰條例案件，對於交通部公
路總局新竹區監理所桃園監理站於98年5 月21日所為之桃監裁罰
字第裁52－C00000000 號違反道路交通管理事件裁決書不服，聲
明異議，本院裁定如下：
    主  文
異議駁回。
    理  由
一、原處分意旨略以：本件異議人即受處分人甲○○（下稱異議
    人）於民國98年4 月12日15時30分許，駕駛車牌號碼037-BS
    Q 號自用小客車在行經淡金路直行往淡水方向時「闖紅燈」
    ，為臺北縣政府警察局淡水分局警員，依違反道路交通管理
    處罰條例第53條第1 項，而填製北縣警交大字第C00000000
    號舉發違反道路交通管理事件通知單（下稱舉發通知單），
    ，並經原處分機關依道路交通管理處罰條例第53條第1 項及
    第63條第1 項第3 款之規定，於98年5 月21日以桃監裁罰字
    第裁52－C00000000 號裁決書，裁處異議人罰鍰新臺幣（下
    同）1800元並記違規點數3 點等語。
二、異議意旨略以：異議人於98年4 月12日行經上開路口時被員
    警目視攔查，當時員警係為追攔左側超越伊的汽車而一併處
    罰，依員警當時所處之位置極易誤判，而該路口又無設立倒
    數讀秒器，而該路口從停止線至完全通過路口約有15-20 公
    尺，是異議人可能係在最後1 秒通過該號誌，又因異議人的
    車速僅約10- 20公里，故無法於4 秒內通過該路口，是員警
    實有誤判之可能性，且員警又無積極證據佐證異議人有闖紅
    燈之事實，故請求撤銷原處分云云。
三、按汽車駕駛人，行經有燈光號誌管制之交岔路口闖紅燈者，
    處新臺幣1,800 元以上5,400 元以下罰鍰，道路交通管理處
    罰條例第53條第1 項定有明文。經查：異議人駕駛前開車輛
    ，於上開時地，行經設有燈光號誌管制之路口闖紅燈之事實
    ，業經證人即當場舉發之臺北縣政府警察局淡水分局員警吳
    庭瑋於本院調查時結證稱：當天伊是在執行交整勤務，值勤
    時間是下午2 時至4 時許，而值勤的主要位置是在淡金路跟
    台二線，而舉發本件交通違規時，伊正騎乘警用機車至三芝
    鄉○○路與育英街口，即由派出所出發，沿育英街往淡金路
    二段之方向行駛，伊當時在育英街口停等紅燈，當育英街口
    號誌轉為綠燈時，伊發現一部車牌號碼為0668-DG 號之自用
    小客車及一部車牌號碼為037-BSQ 號重型機車，均沿中正路
    一段左轉淡金路一段（往淡水方向行駛），而當時由淡金路
    一段往淡金路二段之號誌為紅燈，又因淡金路一段往淡金路
    二段之號誌與育英街往淡金路之號誌乃同步，亦即淡金路之
    號誌為紅燈時，育英街往淡金路之號誌則為綠燈，且因異議
    人之機車通過路口停止線時，淡金路之號誌已轉為紅燈約2
    至3 秒，亦即異議人之機車係在淡金路轉為紅燈後才通過路
    口停止線，而因伊當時所站之位置距離異議人機車通過路口
    之停止線約7 、8 公尺，故可以清楚看到路口及號誌情形，
    並無障礙物或視線死角，且當天光線良好，沒有下雨，是伊
    乃將從育英街左轉淡金路一段，將上開違規車輛攔停，並填
    製舉發通知單，於其攔停後，自小客車駕駛人坦承有闖紅燈
    ，而本件異議人則向伊表示號誌變換太快，但因當時育英街
    口往淡金路之號誌已轉為綠燈，且伊係於準備起步前發現異
    議人之機車闖紅燈通過路口，故伊可以確認異議人是在淡金
    路號誌轉為紅燈後才通過路口停止線等語明確（參見本院卷
    第25頁反面、第26頁正、反面），並有臺北縣政府警察北縣
    警交大字第C00000000 號舉發通知單、臺北縣政府警察局淡
    水分局三芝分駐所17人勤務分配表1 紙、異議人提出之員警
    攔查處所在道路示意圖1 紙、員警攔查處所在道路照片1 張
    、現場照片4 張、交通現場圖1 紙在卷可按（參見本院卷第
    8 頁、第11頁、第28頁至第31頁）。又證人吳庭緯對於本件
    舉發經過及如何攔停異議人等情，既已提出說明，且本身又
    屬執行公務警員，原受有行政懲處責任之監督，嗣到庭具結
    作證，更以刑事責任擔保證詞之真實性，復與異議人不相識
    ，亦無嫌隙瓜葛，實無設詞攀誣或構陷異議人之必要，因認
    其舉發應無誤認之虞且證言係較異議人之辯解為可採。是以
    ，本件異議人確有違規闖越紅燈，堪以認定。又異議人雖質
    疑何以無相片佐證，惟路口燈號變換迅速，闖紅燈之情形又
    屬稍縱即逝，倘要求員警必以錄影或照相為證，實屬強人所
    難；況員警執行交通勤務，依法亦未要求必須以錄影或照相
    存證；且本件因情況急迫，故吳庭緯無法立即拍照存證，惟
    已當場攔停並予舉發，從而本件舉發亦難謂有何不當，是異
    議人此部分之辯解，自非可採。
四、綜上所述，異議人前揭交通違規行為已甚明確，原處分機關
    依道路交通管理處罰條例第53條第1 項、第63條第1 項第3
    款規定，裁處罰鍰1,800 元，並計違規點數3 點，於法有據
    ，核無違誤，本件異議並無理由，應予駁回。
五、據上論斷，應依道路交通管理處罰條例第87條第2 項、道路
    交通案件處理辦法第19條，裁定如主文。
中    華    民    國    98    年    11    月    18    日
                  交通法庭    法  官  石蕙慈
以上正本證明與原本無異。
如不服本裁定，應於裁定送達後5 日內向本院提出抗告狀。
                              書記官  李佳穎
中    華    民    國    98    年    11    月    19    日


司法院資訊處製作；財團法人民間司法改革基金會備份。
